

## Détails personnels

Iheb Jabri

me.jabri.iheb@gmail.com

+216 21241251

🕋 Tunisie, Béja, 9030 Amdoun

9 juillet 1997

**ූ** Homme

Tunisienne

iheb.tn

in linkedin.com/in/ihebjabri

# Compétences

Laravel /
Symfony / PHP

Ionic

Andriod
git / github / gitlab

Wordpress

Angular / Vue

Javascript /

# Langues

Anglais

Français

Arabe

# Iheb Jabri

#### Profil

Je suis une personne ambitieuse et travailleuse, avec de vastes compétences et une expérience dans le développement Web et les applications mobiles.

De plus, je suis apte à gérer plusieurs tâches au quotidien avec compétence et à bien travailler sous pression.

Une force clé est la communication; établir des relations solides avec les gens afin d'obtenir les meilleurs résultats.

Récemment, j'ai obtenu un diplôme de technicien supérieur à l'Institut Supérieur d'Etudes Technologiques de Béja et je suis maintenant pleinement employé par BluePen Labs en tant que Développeur Full Stack.

## Formation

#### Technicien Supérieur

sept. 2017 - juil. 2020

Institut supérieur des études technologiques de Béja, Béja

Diplôme de technicien supérieur à l'Institut Supérieur des études Technologiques de Béja

## Cours de programmation

2017 - présent

en ligne

Les cours universitaires ne me suffisaient pas pour travailler, et j'ai découvert cela lorsque je cherchais un emploi en tant que free lance, donc la plupart de ce que j'ai acquis était des cours en ligne.

# Expérience professionnelle

#### Développeur Full Stack

nov. 2020 - présent

BluePen Labs, Tunis

La coopération avec une équipe composée de diverses expériences a augmenté mon expérience dans la gestion des problèmes qui peuvent nous être confrontés et la façon de les résoudre avec les meilleurs résultats

### Freelance

janv. 2020 - oct. 2020

Mostagl

Travailler en freelance m'a ajouté la propriété de maîtriser de nombreux langages de programmation et c'est doubler mes chances d'obtenir un client en plus de maîtriser le travail et d'obtenir la satisfaction client afin d'obtenir une bonne évaluation et d'autres projets de ce client.